臺灣臺北地方法院刑事判決　　　　　　　94年度易字第1072號
公　訴　人　臺灣臺北地方法院檢察署檢察官
被　　　告　甲○○
　　　　　　　　　　（另案羈押於臺灣臺北看守所）
上列被告因違反毒品危害防制條例案件，經檢察官提起公訴（九
十四年度偵字第九六二二號），本院判決如下：
    主  文
甲○○持有第一級毒品，累犯，處拘役伍拾日，如易科罰金，以
佰元折算壹日。扣案送驗後檢還之海洛因（淨重零點零壹公克
）沒收銷燬之，扣案之分裝袋壹只沒收之。
    事  實
一、甲○○曾於民國八十六年間因違反麻醉藥品管理條例及肅清
    煙毒條例等案件，經臺灣高等法院以八十六年度上訴字第一
    八四八號判處應執行有期徒刑三年六月確定，並於九十三年
    八月二十九日因縮刑期滿執行完畢，猶不知悔改，於九十四
    年一月下旬某日，在臺北市○○街八十九號四樓住處見其真
    實姓名、年籍不詳友人施用後棄置於該住處之內含海洛因殘
    渣分裝袋一只，因無袋子可置放已有之吸管，遂撿拾該分裝
    袋而持有第一級毒品海洛因，後為警於同年二月三日二時許
    在上揭住處搜索查獲，並在甲○○房間衣櫥吊掛外套口袋內
    扣得內含海洛因殘渣（淨重約○．○一公克）之分裝袋一只
    。
二、案經臺灣臺北地方法院檢察署檢察官自動檢舉偵查起訴。
    理  由
一、上揭事實業據被告於本院審判期日中坦承不諱（見本院卷(二)
    第七六頁反面、第七七頁反面），並有搜索票、搜索扣押筆
    錄、扣押物品目錄表及現場照片（見偵二卷第十八至二一頁
    ）附卷足憑，而扣案分裝袋經送法務部調查局以化學呈色法
    及氣相層析質譜儀分析法檢驗，確含第一級毒品海洛因成分
    ，淨重○．○一公克，有法務部調查局調科壹字第○二○○
    ○七○六六號鑑定通知書附卷足憑（見偵一卷第十頁反面）
    ，另被告為警查獲後採集尿液送請臺灣尖端生技醫藥股份有
    限公司濫用藥物檢驗中心檢驗結果，成嗎啡陰性反應，有該
    中心九十四年二月十八日濫用藥物檢驗報告一份在卷可稽（
    見偵一卷第九頁反面），足認被告並無施用海洛因之行為，
    綜上足徵被告自白與事實相符，為可採認，本件事證明確，
    被告犯行已堪認定，應依法論科。
二、核被告所為，係犯毒品危害防制條例第十一條第一項持有第
    一級毒品罪。被告自九十四年一月下旬某日起迄同年二月三
    日二時許前，持有扣案海洛因殘渣袋一包之犯行雖未據檢察
    官起訴，惟該部分與起訴部分有實質上一罪之關係，為起訴
    效力所及，應併予審理。又被告曾於八十六年間因違反麻醉
    藥品管理條例及肅清煙毒條例等案件，經臺灣高等法院以八
    十六年度上訴字第一八四八號判處應執行有期徒刑三年六月
    確定，並於九十三年八月二十九日因縮刑期滿執行完畢，有
    臺灣高等法院被告前案紀錄表在卷可稽（見本院卷第二八頁
    ），其曾受有期徒刑之執行完畢，於五年以內再犯本件有期
    徒刑以上之罪，為累犯，應依刑法第四十七條之規定，加重
    其刑。爰審酌被告前有毒品前科，有臺灣高等法院被告前案
    紀錄表在卷可按，猶不知悛悔，復持有海洛因，惟念其持有
    數量甚微，僅○．○一公克，犯罪之動機在於以該海洛因殘
    渣袋放置已有之吸管，且於本院審理時坦承犯行，及其品行
    、犯罪之動機、目的、所受之刺激、手段、智識程度、所生
    危害等一切情狀，量處如主文所示之刑，並諭知易科罰金之
    折算標準，以示懲儆。又扣案送驗後檢還之海洛因（淨重○
    ．○一公克），屬第一級毒品，應依毒品危害防制條例第十
    八條第一項前段之規定，沒收銷燬之，扣案之分裝袋一只，
    則係被告所有供犯罪所用之物，業據被告供承在卷（見本院
    卷(二)第七六頁反面、第七七頁反面），爰依刑法第三十八條
    第一項第二款之規定宣告沒收。又扣案之如附表所示安非他
    命另由本院以九十四年度北簡字第一一八三號審理中，至扣
    案之電子磅秤雖係被告所有，惟係用以驗證購買毒品重量，
    業據被告陳明在卷（見偵二卷第十五頁），顯非供本件犯罪
    所用之物，爰不另為沒收之諭知。
三、併辦意旨略稱：被告基於施用第一級毒品海洛因之故意，於
    九十四年三月五日在臺北縣永和市某處，施用第一級毒品海
    洛因，嗣於同年月五日十五時三十分許在臺北市○○街八十
    九號四樓住處為警查獲，並扣得毒品海洛因三包，因認被告
    涉犯施用第一級毒品海洛因罪嫌等語，固非無見；惟查，被
    告於九十四年三月五日二十時二十分許所為採尿，經送臺灣
    尖端生技醫藥股份有限公司以酵素免疫分析法、氣相層析質
    譜儀分析法檢驗，呈嗎啡陰性反應，有臺北市政府警察局中
    正第一分局九十四年十月四日北市警中正一分刑字第○九四
    三二六一九五○○號函附人犯尿液檢體對照表、尿液檢體委
    驗單及濫用藥物檢驗報告在卷足憑（見本院卷(二)第六十至六
    五頁），移送之臺北市政府警局中正第一分局將被告胞弟吳
    啟明之驗尿報告（尿液檢體編號為○一一○五二號）誤為被
    告之驗尿報告（尿液檢體編號為○一一○五三號），檢察官
    因而誤認被告有施用海洛因犯行而移送本院併辦，容有誤會
    ，遍觀全卷，亦無其他證據證明被告曾於上揭時、地施用海
    洛因，至扣案之毒品三包，經臺北市政府警察局中正第一分
    局警員以聯勤二○四廠製造之毒品檢驗Ａ包試劑初步檢驗雖
    認含海洛因成分，有該分局查獲涉嫌毒品危害防制條例毒品
    初步鑑定報告單在卷足憑（見偵六卷第三九頁），惟查，扣
    案三包毒品因承辦偵查員疏失現已遺失，有臺北市政府警察
    局中正第一分局九十四年八月九日北市警中正一分刑字第○
    九四三○九六四九○○號函在卷足憑（見偵六卷第一頁），
    既未以氣相層析質譜儀分析法等較精確可信之分析法進行鑑
    定，是否得遽認含有海洛因成分，顯非無疑？況被告自陳該
    三包毒品係因弟弟吳啟明欲施用毒品，先購入一包海洛因後
    因品質未佳，故委由其另行購買二包海洛因等情明確（見本
    院卷(二)第七八頁），與持有本案海洛因之原因互殊，顯係基
    於各別之犯意所為，如堪認有罪，尚難遽認與起訴事實有裁
    判上一罪關係，復未經起訴，自應檢還由臺灣臺北地方法院
    檢察署檢察官另行處理，附此敘明。
據上論斷，應依刑事訴訟法第二百九十九條第一項前段，毒品危
害防制條例第十一條第一項、第十八條第一項前段，刑法第十一
條前段、第四十七條、第四十一條第一項前段、第三十八條第一
項第二款，罰金罰鍰提高標準條例第二條，判決如主文。
本案經檢察官王鑫健到庭執行職務。
中　　華　　民　　國　　94　　年　　10　　月　　28　　日
　　　　　　　　　刑事第十四庭  審判長法　官  吳靜怡
                                      法  官  唐于智
                                      法  官　李家慧
附表：
┌──┬────────┬──────────────┐
│編號│ 物品           │數量                        │
├──┼────────┼──────────────┤
│一  │安非他命        │三小包（淨重：三四．五二公克│
│    │                │，驗餘淨重：三四．四三公克）│
├──┼────────┼──────────────┤
│二  │電子磅秤        │一臺                        │
└──┴────────┴──────────────┘
以上正本證明與原本無異。
如不服本判決，應於判決送達後10日內，向本院提出上訴狀。
　　　　　　　　　　　　　　　　書記官　林婉瑩
中　　華　　民　　國　　94　　年　　10　　月　　28　　日
